【裁判字號】    92,上更(一),35
【裁判日期】    920422
【裁判案由】    妨害自由等
【裁判全文】
臺灣高等法院高雄分院刑事判決                九十二年度上更 (一)字第三五號
      上  訴  人
      即  被  告  丁○○
      選任辯護人  鄭國安  律師
      上  訴  人
      即  被  告  甲○○
右上訴人等因妨害自由等案件，不服臺灣高雄地方法院九十年度訴字第一八五九號中
華民國九十一年五月十四日第一審判決（起訴案號：臺灣高雄地方法院檢察署八十九
年度偵字第二六五四三號），提起上訴，判決後，經最高法院發回，本院判決如左：
      主  文
原判決關於甲○○被訴恐嚇取財未遂暨丁○○部分，均撤銷。
甲○○共同意圖為自己不法之所有，以恐嚇使人將本人之物交付，未遂，累犯，處有
期徒刑壹年貳月。
丁○○共同意圖為自己不法之所有，以恐嚇使人將本人之物交付，未遂，處有期徒刑
壹年。
      事  實
一、甲○○曾於民國七十八年間犯殺人等罪，經臺灣嘉義地方法院判處有期徒刑十三
    年，經本院駁回上訴確定，嗣於八十年間經減刑為有期徒刑九年一月，甫於八十
    七年十二月二十五日因假釋期滿執行完畢。
二、甲○○與丁○○為舊識，八十九年十一月間，丁○○因在戊○○處賭博虧損約新
    台幣（下同）二十萬元，認戊○○涉有詐賭情事，不甘損失，遂與甲○○及另一
    年籍姓名不詳、年約三十歲綽號「阿豬」之成年男子，共同基於意圖為自己不法
    所有之犯意聯絡，由甲○○及綽號「阿豬」之成年人，於八十九年十一月十七日
    晚間九時許，駕駛丁○○向不知情之江志成借用（江志成另經檢察官為不起訴處
    分確定）、車牌號碼Ｓ三─九九三九號自用小客車，前往高雄縣岡山鎮○○○街
    四十六號戊○○經營之美髮店外等候，甲○○擅自攜帶義大利貝瑞塔廠製、ＭＯ
    Ｄ‧九二ＦＳ口徑九釐米制式半自動手槍及口徑九釐米制式子彈十四顆（甲○○
    非法持有槍、彈部分已經原審判處有期徒刑七年確定），趁當日戊○○結束營業
    獨自一人自店內走出之際，突然自車內衝出，分別站立在戊○○左右，挾住戊○○，甲○○另露出腰間攜帶之槍枝，以兇惡語氣表明「欲與戊○○至他處談判詐
    賭事宜，看戊○○願意好好談，還是如何？」等語，以此非法方法迫使戊○○隨
    同甲○○等二人登上該車牌號碼Ｓ三─九九三九號自用小客車，前往高雄縣岡山
    鎮○○里○○路丁○○以前住處附近之墓園，剝奪戊○○之行動自由，彼等抵達
    墓園後，甲○○與該綽號「阿豬」之成年男子遂聲稱戊○○詐賭，應給付彼等及
    丁○○三百萬元，戊○○隻身一人在該偏僻處，復見甲○○持有槍枝，心生畏懼
    ，遂同意付款，但要求與丁○○當面商談，經甲○○等人同意後，戊○○遂以電
    話央請丁○○到場，丁○○乃乘坐不知情友人黃志民（已經原審判處無罪確定）
    駕駛之汽車前往該處，丁○○抵達該處後，因認戊○○確實無力給付三百萬元，
    乃與甲○○議妥僅向戊○○索取七十萬元，作為賠償其所稱遭戊○○詐賭之損失
    ，迄當日晚間十一時三十分許，丁○○、甲○○、綽號「阿豬」之成年人與戊○○談定強令戊○○給付之金額七十萬元後，丁○○始帶同戊○○再乘坐黃志民駕
    駛之自用小客車返回戊○○之店面。
三、嗣因戊○○返家後，僅於同年月（八十九年十一月）十九日託年籍姓名不詳、綽
    號「阿財」之友人持二十萬元交付丁○○，以清償原積欠丁○○之借款，並未給
    付丁○○、甲○○、「阿豬」索取之七十萬元，同年月二十一日晚間九時許，甲○○、「阿豬」、丁○○三人又再度前往高雄縣岡山鎮○○○街四十六號戊○○
    經營之美髮店，再次強索該七十萬元，四人並至鄰近咖啡館內談判，戊○○不堪
    其擾，乃先以電話佯稱願先給付其中賠償丁○○所稱遭詐賭損失之二十萬元，邀
    約丁○○於同年月二十三日晚間十時許，至高雄縣岡山鎮○○路○道超商前取款
    ，戊○○同時報警處理，由高雄縣警察局湖內分局員警將戊○○攜帶之現金二十
    萬元紙鈔中部分鈔票號碼登記並在現場埋伏蒐證，而丁○○不知戊○○已報警，
    仍單獨駕駛車牌號碼Ｓ三─九九三九號自用小客車前往取款，被在現場埋伏之警
    員尾隨至高雄縣岡山鎮○○○路一四四號「重口味薑母鴨」店內，當場查獲甲○○，且在丁○○身上起出經登記號碼之二十萬元現金。
四、甲○○為警查獲後，因另犯槍砲彈藥刀械管制條例案件經判處有期徒刑二年確定
    後逃逸，尚未執行，經臺灣臺南地方法院檢察署通緝中，其為脫免該二年徒刑之
    執行，除委請丁○○帶同員警起出其持有、藏匿之槍枝外，竟於同年月二十三日
    晚間為警逮捕時、二十四日凌晨三時許、下午三時許，接續持前揭黏貼其相片之
    變造丙○○國民身分證向訊問員警、值勤檢察官行使，謊稱其為「丙○○」，並
    於同年月二十四日凌晨三時許，在高雄縣警察局湖內分局第三組訊問之際，接連
    在警訊筆錄上偽造「丙○○」之簽名一枚、指印八個，在逕行逮捕通知書上偽造
    「丙○○」簽名、指印各一枚，在夜間詢問同意書上偽造「丙○○」之簽名一枚
    ，表示「丙○○」同意員警對其所涉刑案即刻實施詢問、製作筆錄，而偽造「丙○○」制作之私文書，復持以交予員警，進而行使前揭偽造之私文書，再接連於
    同日下午三時許，在檢察官訊問筆錄後，偽造「丙○○」之簽名一枚，在臺灣高
    雄地方法院押票上偽造「丙○○」之指印一個，均足以生損害於丙○○本人及司
    法機關對於偵查犯罪之乙確性。（以上行使偽造文書部分，業經本院前審判決確
    定）嗣於同年月二十七日員警循線查知丙○○本人，而獲悉上情。
五、案經高雄縣警察局湖內分局報請臺灣高雄地方法院檢察署檢察官偵查起訴。
      理      由
一、訊據上訴人即被告甲○○對於前揭犯罪事實，除其是否係與被告丁○○、綽號「
    阿豬」之人基於意圖為自己不法所有之犯意聯絡，前往被害人戊○○經營之美髮
    店，以挾持、帶槍脅迫之非法方法迫使戊○○隨同渠等登上車牌號碼Ｓ三─九九
    三九號自用小客車、前往高雄縣岡山鎮○○里○○路丁○○前住處附近墓園，剝
    奪戊○○之行動自由，及抵達墓園後，有無與該綽號「阿豬」之成年男子聲稱戊○○詐賭、應給付彼等及被告丁○○三百萬元，經被告丁○○到場議定為七十萬
    元等節外，其餘均坦承不諱，然辯稱：我是受被告丁○○之託詢問被害人戊○○
    是否詐賭，攜帶槍枝僅為防身之用，八十九年十一月十七日晚間係被害人戊○○
    自願隨同我們前往墓園商談，並因戊○○自承詐賭而與被告丁○○聯繫、自願賠
    償丁○○七十萬元，我並無為自己或他人不法所有之意圖，並未向戊○○恐嚇索
    取三百萬元，亦未取得任何好處等語。訊據上訴人即被告丁○○固不否認於右揭
    時、地因認被害人戊○○涉有詐賭情事，不甘損失，而委請被告甲○○前往質問
    戊○○，後因被害人戊○○以電話央請其至墓園商談，並自承確有詐賭、同意賠
    償七十萬元，其乃於二日後與被告甲○○、「阿豬」前往戊○○經營之店面索取
    該筆款項，並於為警查獲之日駕車前往收取其中二十萬元款項等情不諱，惟矢口
    否認與被告甲○○、綽號「阿豬」之成年人基於意圖為自己不法所有之犯意聯絡
    ，由被告甲○○及「阿豬」攜帶制式槍枝、子彈以挾持、脅迫之非法方法剝奪戊○○之行動自由，並恐嚇戊○○給付七十萬元款項，辯稱：我僅央請被告甲○○
    代為質問戊○○是否確有詐賭情事，並未令被告甲○○以攜帶槍枝、強押戊○○
    至墓園談判之方式向戊○○強索金錢，至七十萬元乃戊○○自承詐賭而同意給付
    等語。
二、經查：
（一）右揭犯罪事實，除其中被害人戊○○是否遭脅迫或自願前往高雄縣岡山鎮○○
      里○○路墓園談判，及被告甲○○與綽號「阿豬」二人是否曾向戊○○索取三
      百萬元外，已經被告甲○○坦承不諱，核與被害人戊○○指述之情節大致相符
      ，並有搜索扣押證明筆錄、贓證物認領保管收據、槍枝及車輛照片、鈔票影本
      及起獲槍彈現場照片、警訊筆錄、高雄縣警察局湖內分局刑事組逕行逮捕通知
      書、夜間詢問同意書、偵訊筆錄、車籍作業系統─查詢認可資料附於警訊卷可
      稽，且高雄縣警察局湖內分局訊問筆錄、逕行逮捕通知書、夜間詢問同意書、
      偵訊筆錄上「丙○○」之簽名、指印均係被告甲○○所偽造，並據被告甲○○
      當庭辨識後坦認無訛，並有黏貼被告甲○○相片之「丙○○」國民身分證一張
      可資佐證。
（二）就剝奪被害人戊○○行動自由部份，被告甲○○雖辯稱戊○○係自願與其及「
      阿豬」二人同坐車牌號碼Ｓ三─九九三九號自用小客車，前往高雄縣岡山鎮○○里○○路丁○○前住處附近墓園，然被害人戊○○係遭被告甲○○及「阿豬
      」左右挾住，又見被告甲○○腰間攜帶有槍枝，且以兇惡語氣表明「欲與其至
      他處談判詐賭事宜，看其願意好好談還是如何？」等語，被害人戊○○始心生
      畏懼被迫隨同乘坐車牌號碼Ｓ三─九九三九號車輛前往高雄縣岡山鎮○○里○○路附近之墓園等情，迭經被害人戊○○指述歷歷，就攜帶槍枝及表明「欲與
      戊○○至他處談判詐賭事宜，看其願意好好談還是如何」一節，復為被告甲○○當庭坦認，衡諸常情，即便為成年男子，於夜間隻身遭遇二不詳男子近身挾
      持，其中一人復持有槍枝、語帶兇惡要求同往他處，且係深夜在偏僻之處所，
      亦已心生恐懼、難以抗拒，參諸被害人戊○○與被告甲○○、「阿豬」二人並
      不相識，應無無故願與不相識之人同乘一車前往不詳處所之理，縱被害人戊○○不願當場與彼等爭執以免聲張賭博等情，大可就近另覓隱密處所協商，且斯
      時被害人戊○○所有之車輛就在近旁，其原擬駕車接送配偶，倘被害人戊○○
      確係自願與彼等談判，亦可自行駕車尾隨彼等至他處，以免屆時無車返回住處
      ，其何需與被告甲○○等人同乘一車？是當日被害人戊○○與被告甲○○、「
      阿豬」同乘一車前往高雄縣岡山鎮○○里○○路附近墓園，其行動自由已遭剝
      奪，殆無疑義。至被告丁○○雖辯稱：僅央請被告甲○○質問戊○○是否詐賭
      ，並未令甲○○強押被害人前往墓園云云。但該高雄縣岡山鎮○○里○○路附
      近墓園乃被告丁○○事前指定並曾帶同被告甲○○前往勘查之處所，已經被告
      甲○○當庭陳明，被告甲○○與「阿豬」二人強押被害人戊○○至該處所時所
      駕車輛又為被告丁○○於二日前向不知情之江志成所商借，此經江志成供陳明
      確，且為被告丁○○所不爭執，參諸被告甲○○與被害人戊○○間並不認識，
      亦無任何交誼宿怨，被告甲○○亦與「阿豬」者並不熟識，「阿豬」乃被告丁○○之友人，此經被告甲○○供述在卷，被告甲○○與「阿豬」二人一同強押
      被害人戊○○至該處僅因被告丁○○認遭戊○○詐賭、心有不甘，前業已述及
      ，被告丁○○辯稱不知悉被告甲○○、「阿豬」將強押被害人戊○○至該處、
      剝奪戊○○行動自由云云，顯係卸責之詞，委無可採。
（三）恐嚇取財部分
    1.被告甲○○、丁○○雖均辯稱並無為自己或他人不法所有之意圖，八十九年十
      一月十七日晚間僅係因被害人戊○○詐賭，詐取被告丁○○約二十萬元之賭金
      ，被告甲○○乃受被告丁○○之託前往質問之，經被害人戊○○坦承詐賭並自
      願賠償七十萬元，惟就被害人戊○○詐賭一節，並無任何證據以實其說，且被
      害人戊○○自始一再堅決否認有被告丁○○所指之詐賭行為，則所謂詐賭一事
      ，要屬被告丁○○個人之揣度、臆測。
    2.又被告甲○○、「阿豬」二人強押被害人戊○○至墓園後，確曾向被害人戊○○索取三百萬元，後因被告丁○○參與金額之討論，始降低為七十萬元等情，
      迭據被害人戊○○指述明確，被告丁○○亦陳稱其到場後為被害人戊○○談定
      金額七十萬元，則被告甲○○等人確曾向戊○○索取高額款項，因被害人戊○○無力負擔、反覆央求始降低為七十萬元，應堪認定。
    3.就被害人戊○○詐賭一節，被告丁○○既未能提出任何證據以資參佐，且實際
      上其在被害人戊○○處賭博損失金額僅約二十萬元，此經被告丁○○自白不諱
      ，其遽指被害人戊○○詐騙其錢財，進而令被告甲○○、「阿豬」出面強押被
      害人戊○○至墓園，索取三百萬元（後降低為七十萬元），於被害人戊○○返
      家後數日又再次率眾前往被害人戊○○經營之店面索取該七十萬元，復於原審
      審理中表示其於八十九年十一月二十一日晚間前往被害人戊○○經營之店面乃
      為索取該七十萬元，其有為自己不法所有之意圖甚明；至被告甲○○、「阿豬
      」二人雖因被害人戊○○未交付彼等所強取之款項而未取得任何報酬，然彼等
      於並無證據足認被害人戊○○確有詐賭、被告丁○○確遭詐騙之情形下，為被
      告丁○○出面強押被害人戊○○至墓園、強索顯不相當於被告丁○○損失之七
      十萬元至三百萬元鉅額款項，彼等與被告丁○○同具為自己或他人不法所有之
      意圖，至為灼然。
    4.參諸被告丁○○於八十九年十一月二十三日晚間為警查獲時，竟陳稱不認識被
      告甲○○及被害人戊○○，亦不知悉被害人戊○○遭人強押至墓園等情，甚且
      為被告甲○○承擔持有槍枝、子彈罪名，則其明知由被告甲○○、「阿豬」出
      面強押被害人戊○○、索取所謂詐賭賠償金七十萬元，及於八十九年十一月二
      十三日向被害人戊○○索取之款項二十萬元，均非乙當合法行使法律所保障之
      權利，亦足認定。
    5.被告辯稱，被害人戊○○於第一審陳稱：「他們（甲○○及『阿豬』）要三百
      萬，我沒那麼多錢，我就一直與他們商討，後來他們願意由我提供一個保人，
      結果我說了很多人，直到提到被告高（敏忠）的名字時他們才同意，他們先用
      電話直接和被告高聯絡，但我不知高的電話，也不知道他們如何能與高聯絡，
      然後直接帶我去被告高得住處，再一起到墓園」「（選任辯護人鄭國安律師詰
      問：被告是否直接因為證人未能提出七十萬元才找被告高一起與證人談判？）
      他們確實是因為我未能提出七十萬元才來找我」（見第一審卷第三十五、三十
      六頁）。依戊○○所供上情，丁○○既係於戊○○向甲○○等人提供可為保人
      知姓名並獲電話通知後，始到場參與甲○○等人索求金額之談判，則甲○○與
      「阿豬」要求戊○○交付三百萬元，應與丁○○無關云云；然查被告二人事先
      對勒索金額並無一致協議，則甲○○漫天開價，不能謂非丁○○本意，事後減
      低金額，表面上雖係由丁○○參與談判結果，然此係二人分擔犯行之結果，不
      能執為丁○○有利之事證。
（四）綜上所述，足見被告甲○○、丁○○所辯，均係卸責之詞，不足採信。本件事
      證明確，被告甲○○、丁○○犯行，均堪認定。
三、被告甲○○、「阿豬」成年人與被告丁○○基於意圖為自己不法所有之犯意聯絡
    ，由被告甲○○攜帶槍枝、子彈與「阿豬」強押被害人戊○○至高雄縣岡山鎮○○里○○路丁○○前住處附近墓園，索取三百萬元，後降低為七十萬元，並於四
    日後再次前往被害人店面催討款項，但因被害人戊○○於被告丁○○取款時報警
    埋伏當場查獲而未得手，核被告等此部分所為，均係犯刑法第三百零二條第一項
    之以非法方法剝奪他人行動自由罪、第三百四十六條第三項、第一項之恐嚇取財
    未遂罪。被告丁○○、甲○○二度向被害人戊○○索取七十萬元，係基於單一恐
    嚇取財之決意，接續向被害人戊○○索取，屬基於一貫犯意之多次接續行為，應
    為恐嚇取財之接續犯而屬單純一罪，公訴人認應成立連續恐嚇取財既遂罪，亦有
    未洽。被告甲○○、丁○○及年籍姓名不詳、綽號「阿豬」之成年人，就強押戊○○至墓園索取七十萬元部分，彼此間互有犯意聯絡及行為分擔，均為共同乙犯
    。被告甲○○、丁○○及年籍姓名不詳、綽號「阿豬」之成年人所犯上開以非法
    方法剝奪他人行動自由罪、恐嚇取財未遂罪間，有方法目的、原因結果之牽連關
    係，應依刑法第五十五條後段之規定，應從情節較重之恐嚇取財未遂罪處斷。又
    被告甲○○曾於七十八年間犯殺人等罪，經臺灣嘉義地方法院判處有期徒刑十三
    年，經本院駁回上訴確定，嗣於八十年間經減刑為九年一月，甫於八十七年十二
    月二十五日因假釋期滿執行完畢，有臺灣高等法院被告全國前案紀錄表、臺灣高
    雄地方法院檢察署刑案資料查註紀錄表可稽，其於有期徒刑之執行完畢後，五年
    以內再犯本件有期徒刑以上之罪，為累犯，應依法加重其刑。被告甲○○、丁○○恐嚇取財之行為僅止於未遂階段，爰依刑法第二十六條前段規定，減輕其刑。
    被告之刑有加重及減輕，依刑法第七十一條第一項規定，先加後減。
四、公訴意旨另以：被告甲○○八十九年十一月十七日晚間攜帶之義大利貝瑞塔廠製
    、ＭＯＤ‧九二ＦＳ口徑九釐米制式半自動手槍及口徑九釐米制式子彈十四顆係
    被告丁○○所有，後經被告丁○○藏匿在高雄縣岡山鎮○○里○○路祐民巷六號
    檳榔攤旁空屋牆邊，因認被告丁○○另涉犯槍砲彈藥刀械管制條例第七條第四項
    、第十二條第四項無故持有手槍、子彈罪嫌云云。
（一）公訴人認被告丁○○另涉犯槍砲彈藥刀械管制條例第七條第四項、第十二條第
      四項無故持有手槍、子彈罪嫌，係以被告丁○○於警、偵訊中坦承持有該等槍
      枝、子彈，並帶同員警前往高雄縣岡山鎮○○里○○路祐民巷六號檳榔攤旁空
      屋牆邊起獲該批槍枝、子彈為論罪依據。
（二）惟上述扣案之義大利貝瑞塔廠製、ＭＯＤ‧九二ＦＳ口徑九釐米制式半自動手
      槍及口徑九釐米制式子彈十四顆為被告甲○○所有，迭經被告甲○○於原審審
      理中及本院前審調查時供述在卷，彼等為警查獲之時，被告甲○○另案為臺灣
      臺南地方法院檢察署通緝中，而持黏貼其相片、變造之「丙○○」國民身分證
      應訊、謊稱為丙○○圖脫免刑之執行，前已述及，亦有臺灣高等法院被告全國
      前案記錄表可按，故被告甲○○於為警逮捕後解送高雄縣警察局湖內分局地下
      室候訊時，央請亦在該處候訊之被告丁○○頂替持有該把槍枝及子彈，是被告
      丁○○得以知悉並帶同員警起出該批槍枝、子彈，此經被告甲○○自白翔實，
      核與被告丁○○、黃志民經原審隔離訊問後供述情節一致，故扣案之義大利貝
      瑞塔廠製、ＭＯＤ‧九二ＦＳ口徑九釐米制式半自動手槍及口徑九釐米制式子
      彈十四顆確係被告甲○○所持有，堪以認定。
（三）該等槍枝、子彈既為被告甲○○所持有，而被告甲○○持有上開槍枝、子彈一
      節，被告丁○○並不知悉，當日被告甲○○乃自行起意攜帶該等槍枝、子彈，
      亦據被告甲○○供述明確，且查無積極證據足認被告丁○○就持有槍枝、子彈
      進而持以恐嚇被害人戊○○之犯行，與被告甲○○有犯意聯絡，惟公訴人認被
      告丁○○此部分與前揭論罪科刑之恐嚇取財未遂罪間，有牽連犯之裁判上一罪
      關係，爰不另為無罪之諭知，併此敘明。
五、原審就被告等被訴恐嚇取財未遂據以論罪科刑，固非無見；惟查：（一）綽號「
    阿豬」為年約三十歲之成年人，已據被告甲○○供明在卷，該「阿豬」與被告有
    共犯關係，因此是否為成年人，關係被告是否與少年共同犯罪，原審對此未加以
    認定，尚有未洽。（二）刑法第三百零二條有第一項、第二項及第三項，被告等
    所犯係刑法第三百零二條第一項之罪，原審竟認被告等所犯係刑法第三百零二條
    前段之罪，亦有未洽。（三）公訴人認被告等先後二次向被害人戊○○恐嚇取財
    各二十萬元，故應成立刑法第三百四十六條第一項恐嚇取財既遂之連續犯，然原
    審認被害人戊○○第一次交付給被告之二十萬元係清償舊債，並非恐嚇取財之結
    果，第二次交付之二十萬元，並無交付之意，係報警後因警方之受意而佯為交付
    ，故該次被害人戊○○交付二十萬元給被告丁○○事實上無交付之意思，應僅成
    立恐嚇取財未遂罪，原審認定與公訴人之認定不同，原審對此亦未加以敘明，尚
    有未洽，且原審僅引用刑法第三百四十六條第三項，漏引第一項，亦有未洽。被
    告甲○○上訴意旨，認量刑過重，被告丁○○上訴意旨，仍執前詞，否認犯罪，
    均指摘原判決不當，雖均無理由，然原判決關於被告甲○○被訴恐嚇取財未遂暨
    丁○○部分，既有上開可議之處，自屬無可維持，應由本院將被告甲○○被訴恐
    嚇取財未遂暨丁○○部分均予以撤銷改判。爰審酌被告甲○○為累犯，有殺人及
    多次槍砲前科，並曾經流氓感訓處分，前科累累、素行不良，被告丁○○則僅有
    少年時之非行，素行尚稱良好，均乙值壯年，竟不思以乙當手段賺取報酬，而恐
    嚇他人、強索鉅額金錢，被告丁○○則一再飾詞狡辯、顯無悔意等一切情狀，分
    別量處如主文所示之刑。
據上論斷，應依刑事訴訟法第三百六十九條第一項前段、第三百六十四條、第二百九
十九條第一項前段，刑法第二十八條、第三百零二條第一項、第三百四十六條第三項
、第一項、第五十五條、第四十七條、第二十六條前段，罰金罰鍰提高標準條例第一
條前段，判決如主文。
本案經檢察官鄭文貴到庭執行職務。
中    華    民    國     九十二     年       四       月      二十二    日
                              臺灣高等法院高雄分院刑事第八庭
                                  審判長法官  郭雅美
                                        法官  裕斗
                                        法官  江泰章
右乙本證明與原本無異。
如不服本判決應於收受本判決後十日內向本院提出上訴書狀，其未述上訴理由者，
並得於提起上訴後十日內向本院補提理由書狀（均須按他造當事人之人數附繕本)「
切勿逕送上級法院」。
                                      書記官  郭榮芳
中    華    民    國     九十二     年       四       月     二十三     日
附錄  本判決論罪科刑法條：
刑法第三百零二條
私行拘禁或以其他非法方法，剝奪人之行動自由者，處五年以下有期徒刑、拘役或三
百元以下罰金。
因而致人於死者，處無期徒刑或七年以上有期徒刑，致重傷者，處三年以上十年以下
有期徒刑。
第一項之未遂犯罰之。
刑法第三百四十六條第一項、第三項：
意圖為自己或第三人不法之所有，以恐嚇使人將本人或第三人之物交付者，處六月以
上五年以下有期徒刑，得併科一千元以下罰金。
前二項之未遂犯，罰之。
                                                                        Ｋ


司法院資訊處製作；財團法人民間司法改革基金會備份。
